臺灣高等法院臺南分院刑事判決
                                   110年度上訴字第871號
上  訴  人  
即  被  告  林子浤


            柯宗佑


上二人共同
選任辯護人  嚴天琮律師（法扶律師）
上列上訴人因加重強盜等案件，不服臺灣嘉義地方法院109年度
訴字第661號中華民國110年5月18日第一審判決（起訴案號：臺
灣嘉義地方檢察署109年度偵字第3061號、109年度偵字第3062號
），提起上訴，本院判決如下：
    主  文
上訴駁回。
    事  實
一、林子浤、柯宗佑、曾祥祐、游智杰（游智杰已經原審發布通
    緝，另行審結）等4人係朋友關係，因缺錢花用，竟為下列
    行為：
（一）林子浤、柯宗佑、游智杰共同意圖為自己不法之所有，基
      於結夥三人以上、攜帶兇器強盜之犯意聯絡，於民國109
      年3月16日20時許，由林子浤駕駛車牌號碼0000－00號自用
      小客車，搭載柯宗佑、游智杰，行駛在臺南市○○區○○工業
      區一帶，伺機尋找作案對象，嗣於同日20時56分許，在臺
      南市○○區○○街0號前，發現外籍勞工KIEWAON SURASAK（中
      文名字：蘇拉沙，以下均稱蘇拉沙）獨自一人騎著電動機
      車（起訴書誤載為電動自行車），認係合適之犯案目標，
      林子浤遂驅車靠近攔停蘇拉沙，柯宗佑及游智杰旋即下車
      ，柯宗佑先以左手抓住蘇拉沙左手，再繞至蘇拉沙身後，
      以右手持其所有客觀上足以對人之生命、身體、安全構成
      威脅、具有危險性之榔頭１支架在蘇拉沙脖子上，游智杰
      則持其所有之三節棍，在前朝蘇拉沙比劃作勢毆打，而以
      此等強暴、脅迫之方法至使蘇拉沙不能抗拒，任由游智杰
      取走其身上所揹，內有蘇拉沙所有之現金新臺幣（下同）
      5萬1000元及外僑居留證、○○商業銀行提款卡各1張之背包
      1只，得手後，柯宗佑、游智杰旋即搭上林子浤所駕駛上
      開自用小客車逃離現場，３人並將現金朋分花用完畢。俟
      蘇拉沙報警處理，經警調閱相關監視錄影器畫面後循線查
      悉上情，並於109年4月6日持本院核發之搜索票，至柯宗
      佑、游智杰斯時位於嘉義市○○路000○000號00樓之0之租屋
      處執行搜索，當場起獲蘇拉沙上開居留證、提款卡（業已
      發還予蘇拉沙），及在前揭自用小客車內扣得柯宗佑所有
      、上述用以架住蘇拉沙脖子之榔頭1支。
（二）柯宗佑、曾祥祐（業經原審判決確定）、游智杰共同意圖
      為自己不法之所有，基於結夥三人以上搶奪之犯意聯絡，
      先於109年3月26日18時15分後之某時許，以白紙、膠帶黏
      貼覆蓋於車牌號碼0000－00號自用小客車之車牌上，藉以
      遮蔽真正車牌號碼，再由曾祥祐駕駛上開自用小客車搭載
      柯宗佑、游智杰，行駛在臺南市○○區一帶，伺機尋找作案
      對象，嗣於同日19時20分許，在臺南市○○區○○00號之00前
      ，發現外籍勞工LE THIANH（中文名字：黎氏英，以下均
      稱黎氏英）獨自一人騎著電動自行車（起訴書誤載為電動
      機車，以下併同更正），認係合適之犯案目標，曾祥祐遂
      驅車靠近黎氏英所騎乘之電動自行車，由乘坐上開自用小
      客車副駕駛座之柯宗佑將手伸出車窗外，趁黎氏英不及防
      備之際，搶走黎氏英懸掛在電動自行車左側把手之手提包
      1個（內有外僑居留證1張、○○商業銀行金融卡1張、現金7
      00元），得手後，曾祥祐迅速駕車搭載柯宗佑、游智杰逃
      離現場，3人並一同將上開現金花用於加油、飲食完畢，
      其餘物品則隨意棄置他處。俟黎氏英報警處理，經警調閱
      相關監視錄影器畫面，始循線查悉上情。
二、案經黎氏英訴由臺南市政府警察局新化分局暨臺南市政府警
    察局新營分局報告臺灣嘉義地方檢察署檢察官偵查起訴。　
    　
    理  由
壹、程序部分（證據能力部分）：
　　本判決下列所引用被告以外之人於審判外之言詞及書面陳述
    ，業據檢察官、被告柯宗佑、林子浤及其等之辯護人於本院
    審理時均表示不爭執其證據能力，同意作為證據等語（見本
    院卷第80、89頁），本院審酌上開證據資料製作時之情況，
    並無違法不當或證明力明顯過低之瑕疵，認為以之作為證據
    應屬適當，依刑事訴訟法第159條之5第1項之規定，應認前
    揭證據資料有證據能力。至本判決所引用之非供述證據，亦
    查無非法或不當取證之情事，復為證明本件犯罪事實所必要
    之重要關係事項，並經本院依法進行調查，是依刑事訴訟法
    第158條之4規定之反面解釋，應認均有證據能力，合先敘明
    。　
貳、實體方面：
一、認定犯罪事實所憑之證據及理由：
（一）上揭犯罪事實欄一（一）所示加重強盜犯行部分，業據被
      告林子浤、柯宗佑於警詢、偵查、原審及本院審理中坦承
      不諱（林子浤部分見警2004號卷第35至41頁，偵3061號卷
      第57至58頁，原審聲羈卷第31至33頁，原審訴字卷第76至
      77、122、245至247頁；柯宗佑部分見警2004號卷第82至8
      5、88頁，偵3061號卷第61至63頁，原審聲羈卷第62至53
      頁，原審訴字卷第76至77、122、249至251頁、及本院卷
      第153頁），核與證人即同案被告游智杰於警詢、偵查中
      證述之內容（見警2004號卷第3至6、8頁，偵3061號卷第5
      3至54頁，原審聲羈卷第39、43至45頁），及證人即被害
      人蘇拉沙於警詢、偵查中證述其遭強盜之情節（見他字卷
      第8至11頁，警2004號卷第163至165頁，偵3061號卷第95
      至96頁），及證人即車牌號碼0000－00號自用小客車之車
      主許維芳於警詢中證述上開自用小客車平日交予被告柯宗
      佑、游智杰使用之情形（見警2004號卷第199至200頁），
      均大致相符；且有被告林子浤、柯宗佑與同案被告游智杰
      互為指認及證人蘇拉沙指認被告林子浤、柯宗佑之指認犯
      罪嫌疑人紀錄表共5份，及車牌號碼0000－00號自用小客車
      之車輛詳細資料報表1紙、車牌辨識比對照片5張、作案路
      線1紙、相關監視錄影器畫面翻拍照片13張，及原審109年
      度聲搜字第235號搜索票、臺南市政府警察局新營分局搜
      索扣押筆錄、扣押物品目錄表、扣押物品收據、扣押證物
      領據各1份，暨警方就被告柯宗佑上址租屋處及上開自用
      小客車執行搜索之現場勘察照片16張附卷可稽（見警2004
      號卷第11至17、51至57、91至97、111至127、169至183頁
      ，他字卷第13至16、28至36、43頁），另有榔頭1支扣案
      可資證明，足認被告林子浤、柯宗佑上揭任意性自白確與
      事實相符，堪以採信。
（二）上揭犯罪事實欄一（二）所示加重搶奪犯行部分，業據被
      告柯宗佑於警詢、偵查、原審及本院審理中坦承不諱（見
      警2004號卷第86至88頁，偵3061號卷第61至63頁，原審聲
      羈卷第53、57頁，原審訴字卷第76、122、249至251頁、
      及本院卷第154頁），核與證人即同案被告游智杰、曾祥
      祐於警詢、偵查中證述之內容（見警2004號卷第6至8頁，
      偵3061號卷第54頁，原審聲羈卷第39至41、45頁、警2004
      號卷第133至141頁，偵3061號卷第65至66頁，原審聲羈卷
      第61至63頁，原審訴字卷第76、122、247至249頁），及
      證人即告訴人黎氏英於警詢中證述其遭搶奪之情節（見警
      2661號卷第83至87頁），及證人即車牌號碼0000－00號自
      用小客車之車主許維芳於警詢中證述上開自用小客車平日
      交予被告柯宗佑、游智杰使用之情形（見警2004號卷第19
      9至200頁），均大致相符；且有被告柯宗佑與同案被告曾
      祥祐、游智杰互為指認之指認犯罪嫌疑人紀錄表共3份，
      及車牌號碼0000－00號自用小客車之車輛詳細資料報表1紙
      、遭搶奪現場照片4張、相關監視錄影器畫面翻拍照片8張
      在卷可憑（見警2004號卷第11至17、91至97、151至157頁
      ，警2661號卷第101至103、107至113頁，他字卷第43頁）
      ，足認被告柯宗佑上揭任意性自白確與事實相符，堪以採
      信。
（三）關於本案強盜、搶奪之現金數額：
　　　公訴意旨雖依被害人蘇拉沙、告訴人黎氏英之證詞，而認
      被告林子浤、柯宗佑與同案被告游智杰於上開犯罪事實欄
      一（一）所示時、地強盜被害人蘇拉沙之現金數額為8萬
      元；被告柯宗佑、曾祥祐與同案被告游智杰於上開犯罪事
      實欄一（二）所示時、地搶奪告訴人黎氏英之現金數額為
      2500元，然查：被告林子浤、柯宗佑與同案被告游智杰於
      歷次筆錄中始終一致供稱其等強盜之現金數額係5萬1000
      元（每人分得1萬7000元），被告柯宗佑、曾祥祐與同案
      被告游智杰於歷次筆錄中亦始終一致供述其等搶奪之現金
      數額係700元，倘其等所強盜、搶奪之現金數額非如其等
      上開所述，其等應無可能為如此一致之供述。參以被告等
      人均已坦承犯行，被告林子浤、柯宗佑復已匯款賠償被害
      人蘇拉沙8萬元，且於本案發生後自發性捐款合計萬餘元
      予廟宇或公益團體以表悔悟，衡情實無必要再就強盜、搶
      奪之現金數額故為虛偽陳述。況卷內亦無其他證據足以佐
      證被告等人強盜或搶奪之現金數額確有達被害人蘇拉沙、
      告訴人黎氏英上述數額之多，是在有疑唯利被告原則下，
      本院乃認定被告等人本案所強盜之現金數額係5萬1000元
      、搶奪之現金數額係700元。
（四）綜上所述，本案事證明確，被告林子浤、柯宗佑上開犯行
      ，洵堪認定，應予依法論科。　　　
二、論罪：
（一）按所謂兇器，其種類並無限制，凡客觀上足對人之生命、
      身體、安全構成威脅，具有危險性之兇器均屬之，且祇須
      作案時攜帶此種具有危險性之兇器為已足，並不以攜帶之
      初有行兇之意圖為必要（最高法院79年台上字第5253號判
      例意旨參照）。次按強盜罪之行為態樣包含強暴與脅迫，
      所謂「強暴」，係謂直接或間接對於人之身體施以暴力，
      以壓制被害人之抗拒之狀態而言，「脅迫」則係指行為人
      以威嚇加之於被害人，使其精神上萌生恐懼之心理，以達
      到至使不能抗拒之程度（最高法院94年度台上字第7041號
      判決意旨參照）。經查：被告柯宗佑為上開犯罪事實欄一
      （一）所示犯行時所攜帶之榔頭1支，總長度約30公分、
      木柄、榔頭部分鐵製質地沉重等情，業經原審當庭勘驗無
      訛（見原審訴字卷第244頁），倘用以攻擊人，客觀上顯
      足以傷害人之生命、身體，為具有危險性之兇器至明。又
      被告柯宗佑拉住被害人蘇拉沙左手，復以榔頭架在被害人
      蘇拉沙脖子上，自屬施以強暴行為；被告游智杰持三節棍
      朝被害人蘇拉沙比劃作勢毆打，係以惡害通知被害人蘇拉
      沙，屬脅迫行為，就其等當時情狀已足使被害人蘇拉沙處
      於不能抗拒之程度無疑。
（二）核被告林子浤、柯宗佑就上開犯罪事實欄一（一）所為，
      均係犯刑法第328條第1項強盜罪而有刑法第321條第1項第
      3款、第4款攜帶兇器、結夥三人以上之情形，應依刑法第
      330條第１項之加重強盜罪論處；另被告柯宗佑就上開犯罪
      事實欄一（二）所為，則係犯刑法第325條第1項搶奪罪而
      有刑法第321條第1項第4款結夥三人以上之情形，應依刑
      法第326條第1項之加重搶奪罪論處。又公訴意旨就被告林
      子浤、柯宗佑上開犯罪事實欄一（一）所示犯行，雖漏未
      論及刑法第321條第1項第3款之加重事由，然同一犯行如
      僅有加重事由之增減變更，仍屬實質上一罪，只需就公訴
      意旨認定未洽部分予以敘明更正即可，毋庸變更起訴法條
      或為無罪之諭知，而原審亦已於審理中告知被告林子浤、
      柯宗佑上開公訴意旨漏未列明之加重事由（見原審訴字卷
      第244頁），自無礙於其等行使防禦權，此部分自得逕予
      審理。再被告林子浤、柯宗佑上開犯罪事實欄一（一）所
      示強盜過程中雖有強制或妨害被害人蘇拉沙自由之行為，
      然此為其等強盜之手段，應包括在強盜行為之內，自不另
      論罪，併此指明。
（三）被告林子浤、柯宗佑與同案被告游智杰間，就上開犯罪事
      實欄一（一）所示加重強盜犯行；被告柯宗佑與同案被告
      曾祥祐、游智杰間，就上開犯罪事實欄一（二）所示加重
      搶奪犯行，各有犯意聯絡及行為分擔，均應依刑法第28條
      規定，論以共同正犯。
（四）被告柯宗佑所犯上開加重強盜、加重搶奪2罪，其犯意各
      別，行為互殊，應予分論併罰。　　　
（五）查被告林子浤前因持有毒品案件，經原審以108年度嘉簡
      字第363號判決判處有期徒刑4月確定，並於108年11月11
      日易科罰金執行完畢，有其臺灣高等法院被告前案紀錄表
      1份存卷可參，則被告林子浤前受有期徒刑執行完畢，於5
      年內故意再犯本案有期徒刑以上之加重強盜罪，乃屬累犯
      ，而本案並無應量處最低法定刑、又無法適用刑法第59條
      減輕規定之情形，且適用累犯加重規定時，亦無超過其所
      應負擔罪責之情事，爰依刑法第47條第1項之規定，加重
      其刑。
（六）按刑法第59條規定犯罪之情狀可憫恕者，得酌量減輕其刑
      ，其所謂「犯罪之情狀」，與同法第57條規定科刑時應審
      酌之一切情狀，並非有截然不同之領域，於裁判上酌減其
      刑時，應就包括刑法第57條所列舉之10款事項等犯罪一切
      情狀，予以全盤考量，審酌其犯罪有無可憫恕之事由，如
      有無特殊之原因與環境，在客觀上足以引起一般同情，以
      及宣告法定低度刑，是否猶嫌過重等，以為判斷（最高法
      院80年度台上字第3694號判決意旨參照）。查被告林子浤
      、柯宗佑為上開加重強盜犯行時，年均僅20餘歲，年輕識
      淺，因缺錢花用，即率為上開加重強盜犯行，固有不該，
      然以本案犯罪情節，雖有以榔頭架住被害人蘇拉沙脖子、
      以三節棍朝之比劃作勢毆打之舉止，然始終無毆打傷害被
      害人蘇拉沙或對之暴力相向等其他過激舉動，且於取得被
      害人蘇拉沙之背包後旋即離開，事後亦僅各分得1萬7000
      元，比之大肆搜刮暴力掠奪財物之強盜而言，顯較輕微，
      再斟酌被告林子浤、柯宗佑迭於警詢、檢察官訊問及原審
      、本院審理中均坦承犯行，且已於原審審理中賠償被害人
      蘇拉沙8萬元，有匯款證明截圖3張在卷可佐（見原審訴字
      卷第111頁），足徵其等非無悔悟之心，衡以其等所犯之
      加重強盜罪法定本刑為7年以上有期徒刑，本院認縱處以
      最低之7年有期徒刑，猶仍嫌過重，犯罪情狀尚堪憫恕，
      爰依刑法第59條規定酌減其等之刑。而被告林子浤之加重
      、減輕刑責事由，依法應先加後減。
參、上訴駁回之理由
一、原審以被告林子浤、柯宗佑均屬犯行明確，予以論罪科刑，
    並以行為人之責任為基礎，審酌被告林子浤、柯宗佑等因缺
    錢花用，即恣意結夥三人為本案強盜犯行，被告柯宗佑另為
    本案搶奪犯行，均影響社會治安甚鉅，法治觀念咸屬淡薄，
    且強盜犯行部分尤係以攜帶兇器方式為之，對民眾生命、身
    體具有潛在危害；犯後業均坦承犯行，被告林子浤、柯宗佑
    復已匯款賠償被害人蘇拉沙之損失，已如前述；被告柯宗佑
    雖迄未能與告訴人黎氏英達成和解，惟此係因告訴人黎氏英
    於原審審理中始終未到庭、且聯繫無著始然，不能過分苛責
    被告；其等於本院審理中各自陳述之智識程度、職業、經濟
    狀況、家庭生活狀況，及被告林子浤、柯宗佑於本案發生後
    自發性捐獻白米、款項予廟宇或公益團體以表悔悟等一切情
    狀，而各量處如原審判決主文所示之刑，並斟酌刑罰對被告
    柯宗佑所造成之痛苦程度係隨刑度增加而生加乘效果，隨著
    罪數增加而遞減其刑罰，已足以評價其等上開行為之不法性
    等情，就被告柯宗佑所犯上開2罪，定如原審判決主文所示
    之應執行刑。復敘明被告林子浤、柯宗佑於上開犯罪事實欄
    一（一）之犯罪所得中，居留證及提款卡部分，業經被害人
    蘇拉沙領回，有上開扣押證物領據在卷可考，而其中現金部
    分，亦經被告林子浤、柯宗佑匯款賠償予被害人蘇拉沙，核
    均屬已實際合法發還被害人蘇拉沙，有上開匯款證明截圖在
    卷可佐，依刑法第38條之1第5項規定，均不予宣告沒收；至
    所餘背包部分，考量因被告林子浤、柯宗佑上開匯款賠償金
    額已超出被害人蘇拉沙遭強盜現金數額甚多，且被告林子浤
    、柯宗佑就上開強盜犯行亦經本院判處罪刑，再予沒收上開
    背包，容有過苛之虞，故不予宣告沒收。至被告柯宗佑等於
    上開犯罪事實欄一（二）所示之犯罪所得，其中現金部分業
    經其等一起用於加油、飲食花用完畢，此據其等於檢察官訊
    問中供承明確（見偵3061號卷第54、62至63、66頁），難以
    區別其等實際分受之數額，依上揭說明，應由其3人平均分
    擔犯罪所得，各分得三分之一（1人約分得233元）；而其中
    手提包部分，因物理上無從分割，亦無證據足以認定其等實
    際如何分配，是仍應認其等共同持有上開手提包，而對此享
    有共同處分權限，並分別負共同沒收之責，是刑法第38條之
    1第1項前段、第3項規定，於被告柯宗佑此部分犯行主文項
    下宣告沒收，並諭知於全部或一部不能沒收或不宜執行沒收
    時，追徵其價額；至其餘居留證、金融卡部分，因屬告訴人
    黎氏英個人證件或財產文件資料，不具有刑法上之重要性，
    爰依刑法第38條之2第2項規定，不予宣告沒收。另扣案之榔
    頭1支，係被告柯宗佑所有、供其為上開犯罪事實欄一（一
    ）所示強盜犯行所用之物，應依刑法第38條第2項規定，在
    被告柯宗佑此部分犯行主文項下宣告沒收。其餘扣案物，則
    均不予宣告沒收。經核認事用法俱無不合，量刑及沒收亦均
    屬妥適。
二、被告林子浤、柯宗佑雖以下列情詞為由提起上訴，然查：
（一）被告林子浤、柯宗佑上訴意旨均以：犯罪事實欄一（一）
      加重強盜犯行，原審量刑過重，犯罪過程是由游智杰一手
      擘劃，且最後不法所得皆由游智杰取走，被告林子浤、柯
      宗佑並未獲取任何好處，原審判決略稱3人將現金朋分花
      用完畢，與事實不符，量刑過重云云。然查：被告林子浤
      、柯宗佑與游智杰共同為犯罪事實欄一（一）加重強盜犯
      行後，各分得1萬7000元等情，業據林子浤、柯宗佑、游
      智杰等人於偵查中供述在卷（見偵3061號卷第58、62、54
      頁）。且據證人曾祥祐、許維芳於本院審理時之證詞，縱
      認游智杰曾向柯宗佑「借錢」，然仍無從證明與本案有關
      。故被告林子浤、柯宗佑等上訴意旨稱不法所得皆由游智
      杰取走，其等未獲任何好處云云，乃屬事後卸責之詞，無
      從採信。
（二）另被告柯宗佑上訴意旨主張：犯罪事實欄一（二）加重搶
      奪犯行部分，白紙、膠帶黏貼覆蓋於車牌上藉以遮蔽真正
      車牌號碼之人為游智杰，由游智杰選定被害人下手，且最
      後不法所得皆由游智杰取走，被告柯宗佑並未獲取任何好
      處云云。然查：被告柯宗佑、曾祥祐、游智杰等共同為犯
      罪事實欄一（二）加重搶奪犯行後，共同將得手之財物70
      0元中之500元拿去加油，另200元則拿去夜市買油飯及鹽
      水雞吃等情，業據被告柯宗佑、及同案被告曾祥祐、游智
      杰等人於偵查中供述在卷（見偵3061號卷第63、66、54頁
      ）。是被告柯宗佑此部分上訴意旨稱其未獲取任何好處云
      云，亦僅屬事後卸責之詞，無從採信。
（三）另被告林子浤上訴主張：其構成累犯之前案與所犯加重強
      盜之犯行，並非同類型案件，罪質相異，難認有特別惡性
      或刑罰適應力薄弱之情，不應予加重其刑云云。然按司法
      院釋字第775號解釋，依解釋文及理由之意旨，係指構成
      累犯者，不分情節，一律加重最低本刑，於不符合刑法第
      59條所定要件之情形下，致生行為人所受之刑罰超過其所
      應負擔罪責之個案，不符罪刑相當原則、比例原則。於此
      範圍內，在修正前，為避免發生上述罪刑不相當之情形，
      法院就該個案應裁量是否加重最低本刑；依此，該解釋係
      指個案應量處最低法定刑、又無法適用刑法第59條在內減
      輕規定之情形，法院應依此解釋意旨裁量不予加重最低本
      刑（最高法院108年度台上字第338號判決意旨參照）。經
      查，本件被告林子浤構成累犯及犯罪之情節，並無上開情
      事，自仍有累犯加重其刑規定之適用，故其此部分之上訴
      意旨，亦屬無理由。　　
（四）又被告林子浤、柯宗佑上訴意旨均主張原審量刑過重，其
      等有穩定工作，且長期持續捐款給公益團體，顯有悔意，
      請求從輕量刑云云；惟按量刑之輕重，係屬事實審法院得
      依職權自由裁量之事項，苟已斟酌刑法第57條各款所列情
      狀而未逾越法定刑度，不得遽指為違法（最高法院72年度
      台上字第6696號、75年度台上字第7033號判決意旨參照）
      ；且在同一犯罪事實與情節，如別無其他加重或減輕之原
      因，下級審量定之刑，亦無過重或失輕之不當情形，則上
      級審法院對下級審法院之職權行使，原則上應予尊重（最
      高法院85年度台上字第2446號判決意旨參照）。經查，原
      審以被告林子浤、柯宗佑之責任為基礎，詳予斟酌其等犯
      罪之動機、目的、手段、所生損害、素行、智識程度、家
      庭及經濟、身心狀況、犯罪之態度，及「被告林子浤、柯
      宗佑於本案發生後自發性捐獻白米、款項予廟宇或公益團
      體以表悔悟等一切情狀」，而為被告2人刑期之量定，均
      如前述，是原審已具體斟酌刑法第57條所列情形。且經本
      院聯繫被害人黎氏英後，其亦表示沒有意願調解等情，有
      本院公務電話查詢紀錄表1份在卷可參（見本院卷第93頁
      ），故本件在同一犯罪事實與情節，別無其他加重或減輕
      之原因，原審量定之刑，亦無偏執一端或失之過重等不當
      情形，並符比例原則，是被告林子浤、柯宗佑上訴意旨均
      請求從輕量刑，亦無理由，應予駁回。
（五）綜上，被告林子浤、柯宗佑所持前開上訴意旨，指摘原審
      判決不當，均無理由，應予駁回。　　
據上論斷，應依刑事訴訟法第368條，判決如主文。
本案經檢察官侯德人提起公訴，檢察官王全成到庭執行職務。
中　　華　　民　　國　　110 　年　　11　　月　　30　　日
                  刑事第四庭    審判長法  官  郭玫利
　　　　　　　　　                    法  官  陳金虎 
　　　　　　　　　                    法  官  林臻嫺 　
以上正本證明與原本無異。
如不服本判決應於收受送達後20日內向本院提出上訴書狀，其未
敘述上訴理由者，並得於提起上訴後20日內向本院補提理由書（
均須按他造當事人之人數附繕本）「切勿逕送上級法院」。
　　　　　　　　　　　　　　　　　　　書記官  楊宗倫    
中　　華　　民　　國　　110 　年　　11　　月　　30　　日
附錄本案論罪科刑法條全文：
中華民國刑法第330條
（加重強盜罪）
犯強盜罪而有第321條第1項各款情形之一者，處7年以上有期徒
刑。
前項之未遂犯罰之。
中華民國刑法第326條
（加重搶奪罪）
犯前條第1項之罪，而有第321條第1項各款情形之一者，處1年以
上7年以下有期徒刑。
前項之未遂犯罰之。
　　
卷宗清單 1、警2004號卷：南市警營偵字第1090172004號卷 2、警2661號卷：南市警化偵字第1090172661號卷 3、他字卷：嘉義地檢署109年度他字第627號卷 4、偵3061號卷：嘉義地檢署109年度偵字第3061號卷 5、偵3062號卷：嘉義地檢署109年度偵字第3062號卷 6、聲押卷：嘉義地檢署109年度聲押字第44號卷 7、聲停卷：嘉義地檢署109年度聲停字第8號卷 8、職議卷：嘉義地檢署109年度職議字第805號卷 9、原審聲羈卷：臺灣嘉義地方法院109年度聲羈字第41號卷 10、偵聲36卷：臺灣嘉義地方法院109年度偵聲字第36號卷 11、偵聲47卷：臺灣嘉義地方法院109年度偵聲字第47號卷 12、原審訴字卷：臺灣嘉義地方法院109年度訴字第661號卷 13、本院卷：臺灣高等法院臺南分院110年度上訴字第871號卷